臺灣板橋地方法院刑事判決　　　　　　 100年度易字第3580號
公　訴　人　臺灣板橋地方法院檢察署檢察官
被　　　告　溫日鑫
上列被告因竊盜案件，經檢察官提起公訴（100 年度偵字第1811
6 號），本院以簡式審判程序審理，判決如下：
    主  文
溫日鑫犯侵入住宅，踰越窗戶竊盜罪，累犯，處有期徒刑捌月；
又犯竊盜罪，累犯，處有期徒刑肆月。應執行有期徒刑拾月。
    事  實
一、溫日鑫曾有毒品、竊盜前科，又於民國（下同）96年間，犯
    竊盜罪，經本院96年度簡字第3104號判處有期徒刑4 月確定
    ，嗣經減刑，並與其另犯毒品案，為本院以96年度簡字第54
    26號判決減為有期徒刑3 月確定之罪、刑，由本院以96年度
    聲字第3261號更定應執行有期徒刑4 月，其入監執行，97年
    1 月9 日縮短刑期執行完畢。其於96年間，另犯毒品罪，經
    本院以97年度簡字第170 號判處有期徒刑6 月確定，97年3
    月21日易科罰金執畢；嗣97年間，則犯竊盜案，為本院97年
    度簡字第6045號判處有期徒刑4 月，97年10月24日易科罰金
    執畢。97年間，其再犯竊盜罪，經臺灣士林地方法院以97年
    度士簡字第811 號判處有期徒刑6 月確定。嗣即於98年間，
    更犯竊盜、毒品等數罪，分別經本院各以98年度簡字第1240
    號，判處有期徒刑5 月；98年度易字第539 號，各判處有期
    徒刑3 月、3 月；98年度簡字第3431號，各判處有期徒刑3
    月、4 月；98年度易字第2569號，判處有期徒刑7 月；本院
    並就如上已經判決確定之數罪、刑，以99年度聲字第2036號
    更定其應執行有期徒刑1 年7 月。溫日鑫於98年4 月30日入
    監接續執行前述有期徒刑6 月、1 年7 月，迄至99年12月17
    日縮短刑期執行完畢（上揭裁判確定之數罪、刑已經執行完
    畢情形，於本案均構成累犯）。
二、詎溫日鑫未見悔悟，竟基於為自己不法所有之犯意，分別為
    如下竊行：
(一)、於100 年6 月28日近午時分之某時許（起訴誤為29日9 時許
    ，茲更正之），至陳佳均位於新北市○○區○○路3 段35號
    15樓住處，以打開後門窗戶踰越之方式，侵入陳佳均上開住
    處，竊取陳佳均所有如附表一所示之物，得手後逃逸（下稱
    ：事實一）；
(二)、於100 年7 月1 日12時20分許，在新北市○○區○○街20號
    6 樓夢綺旅社櫃臺，趁無人注意之際，徒手竊取由鄭來春所
    管領之旅社房間鑰匙3 把得手。並分別於100 年7 月1 日12
    時30分許、13時許，持上開竊得之旅社鑰匙，開啟夢綺旅社
    內由楊琇華所投宿之611 號房間房門，進入其內，為楊琇華
    發覺有異而驚醒並報警處理（溫日鑫涉嫌無故侵入住宅部分
    ，未據告訴) ，嗣同日14時40分許，為警查獲，並在溫日鑫
    所投宿之夢綺旅社603 號房內，查扣得如附表二所示之物（
    下稱：事實二）。
三、案經鄭來春訴由新北市政府警察局板橋分局移由臺灣板橋地
    方法院檢察署檢察官偵查起訴。
    理  由
一、本件係依刑事訴訟法第273 條之1 第1 項規定，以簡式審判
    程序審理判決，合先敘明。
二、證據：
(一)、被告溫日鑫警偵訊暨本院之自白。
(二)、證人即告訴人鄭來春警詢指證及被害人陳佳均警詢指述。
(三)、贓物認領保管單2 紙、贓物照片10張及現場照片4 張。
三、核被告就事實一所為犯行，係犯刑法第321 條第1 項第1 款
    、第2 款加重竊盜罪；就事實二所為犯行，則係犯同法第32
    0 條第1 項之普通竊盜罪；又被告有如事實欄所示，受有期
    徒刑之執行完畢5 年內，故意再犯本件有期徒刑以上之2 罪
    ，均係累犯，應依刑法第47條第1 項規定加重其刑。而被告
    如上2 次犯行，時間相隔、犯意個別、行為有異，為數罪，
    應予以分論併罰。爰審酌被告教育文化程度為高職肄業（詳
    見100 年7 月1 日警訊筆錄），犯罪動機、目的、手段、智
    識程度，所竊財物價值尚非巨大，行為所生損害程度同非嚴
    厲，及犯罪後坦承犯行之態度等一切情狀，酌情分別量處如
    主文所示之刑，並定其應執行刑。
據上論斷，應依刑事訴訟法第273 條之1 第1 項、第310 條之2
、第454 條、第299 條第1 項前段，刑法第321 條第1 項第1 款
、第2 款、第320 條第1 項、第47條第1 項、第51條第5 款，刑
法施行法第1 條之1 ，判決如主文。
本案由檢察官陳姿雯提起公訴，經檢察官吳文正到庭執行職務。
中    華    民    國   100    年    11    月    16    日
                       刑事第3 庭法  官   黎錦福
以上正本證明與原本無異。
如不服本判決，應於判決送達後10日內，向本院提出上訴書狀，
且上訴書狀應敘述具體理由，而上訴書狀未敘述上訴理由者，應
於上訴期間（即自收受判決書之翌日起算10日）屆滿後20日內補
提理由書。
                                 書記官   蔡麗春
中    華    民    國   100    年    11    月    16    日
附表一【事實一】：
┌──┬────────┬─────────┬──────┐
│編號│名           稱 │數              量│備       註 │
├──┼────────┼─────────┼──────┤
│ 1  │NOKIA 行動電話  │1 支（含0000000000│            │
│    │                │號SIM 卡1 張）。  │            │
├──┼────────┼─────────┼──────┤
│ 2  │GUCCI 皮夾      │1 個（內有現金新臺│            │
│    │                │幣【下同】10,000元│            │
│    │                │，新光三越禮券）。│            │
├──┼────────┼─────────┼──────┤
│ 3  │耳環            │3 只              │            │
├──┼────────┼─────────┼──────┤
│ 4  │內褲            │2 件              │            │
├──┼────────┼─────────┼──────┤
│ 5  │褲襪            │1 件              │            │
└──┴────────┴─────────┴──────┘
附表二【事實二】：
┌──┬────────┬─────────┬──────┐
│編號│名           稱 │數             量 │備       註 │
├──┼────────┼─────────┼──────┤
│ 1  │現金            │2,720 元          │            │
├──┼────────┼─────────┼──────┤
│ 2  │新光三越禮券    │3,700 元          │            │
├──┼────────┼─────────┼──────┤
│ 3  │GUCCI 皮夾      │1 個              │            │
├──┼────────┼─────────┼──────┤
│ 4  │耳環            │3 只              │            │
├──┼────────┼─────────┼──────┤
│ 5  │NOKIA 行動電話  │1 支（含0000000000│            │
│    │                │號SIM 卡1 張）    │            │
├──┼────────┼─────────┼──────┤
│ 6  │褲襪            │1 件              │            │
├──┼────────┼─────────┼──────┤
│ 7  │內褲            │2 件              │            │
├──┼────────┼─────────┼──────┤
│ 8  │夢綺旅館鑰匙    │3把               │            │
└──┴────────┴─────────┴──────┘
附錄本案所犯法條全文
中華民國刑法第320條
（普通竊盜罪、竊佔罪）
意圖為自己或第三人不法之所有，而竊取他人之動產者，為竊盜
罪，處5 年以下有期徒刑、拘役或5 百元以下罰金。
意圖為自己或第三人不法之利益，而竊佔他人之不動產者，依前
項之規定處斷。
前二項之未遂犯罰之。
中華民國刑法第321條
（加重竊盜罪）
犯竊盜罪而有下列情形之一者，處6 月以上、5 年以下有期徒刑
，得併科新臺幣10萬元以下罰金：
一、侵入住宅或有人居住之建築物、船艦或隱匿其內而犯之者。
二、毀越門扇、牆垣或其他安全設備而犯之者。
三、攜帶兇器而犯之者。
四、結夥三人以上而犯之者。
五、乘火災、水災或其他災害之際而犯之者。
六、在車站、埠頭、航空站或其他供水、陸、空公眾運輸之舟、
    車、航空機內而犯之者。
前項之未遂犯罰之。